# 咨询认缴制下未出资前母公司的核算

提问人：天堂惆怅客 时间：2016-01-04 15:23:13
认缴制下，母公司赞未出资，母公司支付的开办费等先挂往来，但子公司所形成的费用进入单体报表的当期损益，合并报表时是不是也需要考虑合并呢？对母公司利润也会有影响呀？按认缴比例来吗？

回答人：chenyiwei
合并报表层面，母公司代垫的这部分开办费也应当于发生时计入费用处理。事实上该子公司自身如果已经设账，则在其自身的账簿中，应体现出母公司代垫的开办费，计入当期费用，同时贷记资本公积或对母公司的其他应付款。